最高法院民事判決　　　　　　　　　　　　　　　　八十六年度台上字第一四八號
　　上　訴　人　甲 ○ ○
　　　　　　　　乙○○○
　　被 上訴 人　連年發建設股份有限公司
　　法定代理人　蘇 堅 樑
右當事人間請求損害賠償事件，上訴人對於中華民國八十四年九月四日臺灣高等法院
高雄分院第二審判決（八十四年度上字第六三號），提起上訴，本院判決如左：
    主  文
原判決關於駁回上訴人之訴及該訴訟費用部分廢棄，發回臺灣高等法院高雄分院。
    理  由
本件上訴人主張：上訴人甲○○於民國八十年間，向被上訴人及第一審共同被告丙○
○購買門牌高雄縣永安鄉○○路光明三巷五六號房屋及基地，上訴人乙○○○購買同
巷五八號房屋及基地。各該房屋均未按圖施工，屋內設備多有瑕疵，迄未補正交屋，
致伊受有損害。被上訴人亦曾同意於補正交屋前，負擔房地貸款利息之繳付，惟屢經
催請，並未依約給付。依民法第二百二十七條、第三百五十四條規定，被上訴人應賠
償伊所受損害。爰以未付買賣尾款抵銷，訴請被上訴人給付其餘額等情，求為命被上
訴人(一)給付甲○○新臺幣（以下同）一十八萬七千元及其法定遲延利息，並自八十二
年九月一日起至交屋時止，按月給付二萬三千元；(二)給付乙○○○一十九萬三千元及
其法定遲延利息，並自八十二年九月一日起至交屋時止，按月給付二萬三千元之判決
（上訴人請求被上訴人給付超過上開金額部分，除請求被上訴人給付甲○○三萬九千
元，給付乙○○○一萬二千元，業經判決勝訴確定外，其餘部分與請求丙○○連帶給
付部分經第一審判決駁回，未聲明不服）。
被上訴人則以：系爭房地均按圖施工，縱有瑕疵，亦屬微小，不影響使用，上訴人拒
絕受領房屋之交付，令伊負擔貸款利息，顯屬權利濫用。又系爭房地既未交付，即不
得令伊負擔瑕疵擔保責任等語，資為抗辯。
原審將第一審所為判決，關於命被上訴人(一)給付甲○○一十八萬七千元及其法定遲延
利息，並自八十二年九月一日起至交屋時止，按月給付二萬三千元，(二)給付乙○○○
一十九萬三千元及其法定遲延利息，並自八十二年九月一日起至交屋時止，按月給付
二萬三千元部分，予以廢棄，改判駁回上訴人此部分之訴，係以：上訴人向被上訴人
及丙○○購買系爭房地，乙○○○尚有價金十九萬元未付，甲○○尚有價金十萬元未
付之事實，為兩造所不爭，並有預定房屋買賣契約書及預定土地買賣契約書在卷可稽
。系爭房屋建造完成後，均有一樓挑高台階扶手生銹不穩固、私設巷道水溝未裝蓋之
瑕疵，應各扣款一萬一千元，則經臺灣省建築師公會高雄縣辦事處鑑定明確，有其鑑
估報告書可憑。此等瑕疵在房屋交付、危險移轉前既已存在，上訴人主張出賣人應付
瑕疵擔保責任，即非無據。依預定房屋買賣契約書第十一條及預定土地買賣契約書第
八條之約定，應由被上訴人及丙○○連帶負瑕疵擔保責任。上訴人主張買賣價金應減
少如各應扣款項，尚無不合。被上訴人於八十二年一月三十一日通知上訴人交屋，顯
然已於該日之前取得系爭房地之銀行貸款，而上訴人於受通知交屋之前卻無從使用系
爭房地，如令負擔此段期間之貸款利息，有失公平。上訴人主張被上訴人應給付自八
十一年十一月一日起至八十二年一月三十一日止，計三個月，每月以二萬三千元計算
，共六萬九千元之貸款利息，亦非無據。系爭房地瑕疵並非重大，業如前述，應不影
響居住安全，且上訴人尚有尾款未付，足資請求減少價金，是其拒絕受領系爭房地之
交付，請求被上訴人負擔八十二年二月一日起之貸款利息，即有違誠信原則，而不能
准許。綜上，扣除應減少之價金及三個月之貸款利息，被上訴人尚應給付甲○○者僅
三萬九千元，給付乙○○○僅一萬二千元。上訴人超過之請求，應予駁回等詞，為其
判斷之基礎。
惟查：上訴人於第一審提出被上訴人書具之保證書，主張：八十一年八月間，系爭房
屋尚未完成，被上訴人為求早日獲得銀行貸款，書具保證書，向伊保證於系爭房屋完
工，瑕疵修補完成，交付房屋之前，利息由被上訴人負擔。茲房屋瑕疵尚未修補完成
，伊自得拒絕受領房屋，並應由被上訴人負擔銀行貸款利息等語（見一審二卷三一頁
正面、五○頁、五一頁）。原審未說明此等主張不能採取之理由，即為不利上訴人之
判斷，其判決理由尚有不備。上訴論旨，指摘原判決駁回其訴部分為不當，聲明廢棄
，非無理由。又依卷附預定房屋買賣契約書及預定土地買賣契約書之記載，甲○○之
銀行貸款為房屋七十三萬元，土地一百六十五萬元，合共二百三十八萬元；乙○○○
之貸款為房屋六十九萬元，土地一百六十一萬元，合共二百三十萬元（見一審一卷一
○八頁反面、一一八頁反面、三一頁反面、九九頁反面）。其貸款金額既有不同，應
付利息理應有所不同。上訴人主張二人利息金額同一，是否無誤，即不能無疑。案經
發回，併請注意及之。
據上論結，本件上訴為有理由。依民事訴訟法第四百七十七條第一項、第四百七十八
條第一項，判決如主文。
中      華      民      國    八十六    年      一      月     十七     日
                              最高法院民事第六庭
                                  審判長法官  吳  啟  賓
                                        法官  洪  根  樹
                                        法官  謝  正  勝
                                        法官  劉  福  來
                                        法官  黃  熙  嫣
      右正本證明與原本無異
                                              書  記  官
中      華      民      國    八十六    年      一      月     三十     日
